【裁判字號】    98,聲,4446
【裁判日期】    981215
【裁判案由】    沒入保證金
【裁判全文】
臺灣桃園地方法院刑事裁定              98年度聲字第4446號
聲  請  人  臺灣桃園地方法院檢察署檢察官
抗  告  人
即  被  告  乙○○
具  保  人  甲○○
上列抗告人即被告因犯毒品危害防制條例案件，經聲請人聲請沒
入具保人繳納之保證金（98年度執聲沒字第402 號），不服本院
中華民國98年11月25日沒入保證金之裁定，提起抗告，本院裁定
如下：
    主  文
原裁定撤銷。
聲請駁回。
    理  由
一、按具保停止羈押之被告逃匿者，應命具保人繳納指定之保證
    金額並沒入之，不繳納者強制執行，保證金已繳納者沒入之
    ，刑事訴訟法第118 條第1 項定有明文。是沒入具保人繳納
    之保證金，應以被告在逃匿中為其要件，具保停止羈押之被
    告雖曾逃匿，但既經緝獲歸案，即不可再謂其逃匿而裁定沒
    入具保人繳納之保證金，最高法院93年度臺非字第50號著有
    判決要旨參照。
二、抗告部分：
（一）抗告意旨略以：抗告人即被告乙○○已入監執行本案，已
      無逃匿之事實，保證金無沒收之必要等語。
（二）原審法院認為抗告有理由者，應更正其裁定，刑事訴訟法
      第408 條第2 項前段定有明文。
（三）經查，本件被告乙○○已於98年12月8 日入監執行，有臺
      灣高等法院在監在押全國紀錄表1 紙在卷可稽，是被告雖
      於98年12月8 日入監執行前，經聲請人傳拘未著並遭通緝
      ，而有逃匿之情形，惟現既已於98年12月8 日入監執行，
      即不可再謂其逃匿而裁定沒入具保人繳納之保證金，是本
      院前開沒入保證金之裁定，容有未洽，被告提起本件抗告
      為有理由，自應將原裁定撤銷如主文第1 項所示。
三、原案件聲請部分：
（一）聲請意旨略以：具保人甲○○因被告乙○○犯毒品危害防
      制條例案件，前經法院指定保證金額新臺幣（以下同）15
      萬元，出具現金保證後，已將被告釋放。茲因該被告逃匿
      ，依刑事訴訟法第118 條之規定，應沒入具保人繳納之保
      證金（刑保字第784 號），爰依同法第121 條第1 項之規
      定，聲請沒入具保人繳納之保證金等語。
（二）經查，本件被告已於98年12月8 日入監執行，業如前述，
      足認被告雖在該案執行中曾逃匿，但現既已於98年12月8
      日入監執行，自不得謂其逃匿而裁定沒入具保人繳納之保
      證金，本件聲請為無理由，應予駁回，爰裁定更正如主文
      第2 項所示。
四、據上論結，應依刑事訴訟法第408 條第2 項前段，裁定如主
    文。
中    華    民    國    98    年    12    月    15    日
                  刑事第一庭    法  官  張瓊華
以上正本證明與原本無異。
如不服本裁定，應於送達後5 日內，向本院提出抗告狀。
                                書記官  李宜娟
中    華    民    國    98    年    12    月    18    日


司法院資訊處製作；財團法人民間司法改革基金會備份。
